# 2014 年中央企业审计

提问人：mcking_999 时间：2015-02-03 10:42:56
国资委编的，还是事务所自己整的？

回答人：chenyiwei
国资委编的，对每个中央企业，在 2014 年度审计中会指定其中一个主题，由主审所按指引要求执行程序并提交报告。

提问人：sy9431 时间：2015-05-07 09:54:49
在根据上述规定，执行审计业务时并出具报告时，报告格式适用执行商定程序？

回答人：chenyiwei
目前国资委不接受此方面的商定程序报告，可以考虑提供消极保证。